【裁判字號】    89,易,2971
【裁判日期】    891011
【裁判案由】    竊盜
【裁判全文】
臺灣臺中地方法院刑事判決                        八十九年度易字第二九七一號
    公  訴  人  台灣台中地方法院檢察署檢察官
    被      告  甲○○
右列被告因竊盜案件，經檢察官提起公訴（八十九年度偵字第一二七四一號），本院
判決如左：
    主  文
甲○○竊盜，累犯，處拘役伍拾日。
    事  實
一、甲○○前曾於民國八十六年間犯恐嚇等罪，經台灣高等法院台中分院判處有期徒
    刑十月，於八十七年十月十六日執行完畢，仍不知警惕，復意圖為自己不法之所
    有，於八十九年七月二十二日凌晨二時許，在台中巿中區○○路一二八巷四號二
    樓其友人乙○○之住處喝酒時，趁乙○○疏於注意之際，竊取其ＮＯＫＩＡ廠牌
    型號六一五０之行動電話一支，得手後藉故離去，並將該支行動電話置於其騎乘
    之車牌：ＴＥＷ－三六三號機車座墊下方之置物箱內。嗣於同日凌晨三時許，乙
    ○○發現其行動電話失竊，而於同日凌晨三時四十五分許在台中巿公園路與自由
    路口尋獲甲○○，經會同在附近巡邏之警員自其機車座墊下之置物箱內起出該行
    動電話，始查悉上情。
二、案經台中巿警察局第二分局報請臺灣臺中地方法院檢察署檢察官偵查起訴。
    理  由
一、訊據被告甲○○固坦承於八十九年七月二十二日凌晨二時許，在台中巿中區○○
    路一二八巷四號二樓，與乙○○一同喝酒，及後來於同日凌晨三時四十五分許，
    在台中巿公園路與自由路口，為警自其機車座墊下之置物箱內起出該支行動電話
    等情節，惟矢口否認有何竊盜之犯行，辯稱：其與乙○○結識不久，只是普通朋
    友，當天凌晨在乙○○之住處喝完酒後，即沿台中巿自由路回家，途經中山公園
    時入內上廁所，當時突有一名陌生之成年男子前來兜售手機，經其試用後，即買
    下置於機車座墊下之置物箱內，絕非竊取所得云云。經查：右開事實業據被害人
    乙○○指訴綦詳，並有被告所騎乘之機車與該支行動電話之照片三張，及贓物認
    領保管單一紙附卷可稽，足見被告確有於前揭時地竊取乙○○之行動電話，其辯
    稱該支行動電話係在中山公園內，向一名陌生之成年男子所購得云云，顯非可採
    ，本件事證明確，被告右開犯行堪以認定。
二、核被告甲○○所為，係犯刑法第三百二十條第一項之竊盜罪。被告前曾於八十六
    年間犯恐嚇等罪，經台灣高等法院台中分院判處有期徒刑十月，於八十七年十月
    十六日執行完畢之事實，有台灣台中地方法院檢察署刑案資料查註紀錄表及台灣
    高等法院被告全國前案紀錄表各一份在卷可按，其於五年以內再犯本件有期徒刑
    以上之罪，構成累犯，應係刑法第四十七條之規定，加重其刑。爰審酌被告竟利
    用與友人喝酒之際，隨手竊取朋友之財物，行為可議，與該支行動電話之價格不
    高，及被告犯罪之動機、目的、手段、方法、犯後態度等一切情狀，量處如主文
    所示之刑。
據上論斷，應依刑事訴訟法第二百九十九條第一項前段，刑法第三百二十條第一項、
第四十七條，罰金罰鍰提高標準條例第一條前段，判決如主文。
中      華      民      國      八十九      年    十    月      十一    日
                                        法  官  莊  深  淵
右正本證明與原本無異。
如不服本判決，應於送達後十日內向本院提出上訴狀（須附繕本），上訴於台灣高等
法院台中分院。
                                        書記官
中      華      民      國      八十九      年    十    月      十二    日
附錄論罪科刑法條
刑法第三百二十條：
意圖為自己或第三人不法之所有，而竊取他人之動產者，為竊盜罪，處五年以下有期
徒刑、拘役或五百元以下罰金。
意圖為自己或第三人不法之利益，而竊佔他人之不動產者，依前項之規定處斷。
前二項之未遂犯罰之。


司法院資訊處製作；財團法人民間司法改革基金會備份。
